臺灣高雄地方法院刑事判決　　　　　　　96年度易字第2293號
公　訴　人　臺灣高雄地方法院檢察署檢察官
被　　　告　戊○○
上列被告因竊盜案件，經檢察官提起公訴（96年度偵字第15780
號），本院判決如下：
    主  文
戊○○共同犯竊盜罪共貳罪，各處有期徒刑陸月，如易科罰金，
均以新臺幣壹仟元折算壹日，均減為有期徒刑參月，如易科罰金
，均以新臺幣壹仟元折算壹日。應執行有期徒刑伍月，如易科罰
金，以新臺幣壹仟元折算壹日。
    事  實
一、戊○○與丙○○（通緝中，由本院另行審結）於民國96年4
    月15日，共同基於意圖為自己不法所有之犯意聯絡，由戊○○駕駛其所有車牌號碼6425-XA 號自小客車搭載丙○○，於
    同日上午12時22分許，行經高雄市左營區○○○路93號「伸
    升通信企業有限公司」時，見該公司大門未上鎖，由丙○○
    進入公司竊取己○○所有之電腦一台，戊○○將其駕駛之車
    輛停留於該公司門口並在車內等候接應，嗣丙○○將電腦搬
    至戊○○所駕駛之前揭車輛得手後，2 人隨即駕車離去；復
    於96年4 月21日下午1 時許，2 人另基於共同意圖為自己不
    法所有之犯意聯絡，由戊○○駕駛其所有前開自小客車搭載
    丙○○，行經高雄市○○區○○路222 號「富驛建設公司」
    客戶服務中心時，見該公司大門未上鎖，由丙○○入內徒手
    竊取該公司所有之電視機1 臺，戊○○將其所駕駛之車輛停
    放在外，並在車內等候接應，待丙○○將電視機搬至戊○○
    駕駛之車輛得手後，2 人隨即駕車離去，嗣經警循線查獲始
    悉上情（侵入住宅部分均未據告訴）。
二、案經高雄市政府警察局報告臺灣高雄地方法院檢察署檢察官
    偵查起訴。
    理  由
一、證據能力部分：
（一）按被告以外之人於審判中因所在不明而無法傳喚，其於檢
    察事務官、司法警察官或司法警察調查中所為之陳述，經證
    明具有可信之特別情況，且為證明犯罪事實存否所必要者，
    得為證據。查證人即共同正犯丙○○經本院傳拘無著，復經
    發布通緝在案，有傳票及拘提、通緝函文在卷可證，其因所
    在不明而無法傳喚，且於96年5 月4 日司法警察詢問時所為
    之陳述，查無非法取供之情形，亦為證明犯罪事實存否所必
    要，依刑事訴訟法第159 條之3 第3 款之規定得為證據，合
    先敘明。
（二）再按被告之自白，非出於強暴、脅迫、利誘、詐欺、疲勞
    訊問、違法羈押或其他不正之方法，且與事實相符者，得為
    證據，刑事訴訟法第156 條第1 項定有明文。查被告戊○○
    於本院審理中，陳稱96年5 月4 日在警局作筆錄的時候，警
    察要其一個人待在小房間裡想清楚，警察沒有強暴、亦無脅
    迫伊等語（參本院卷第54頁、第75頁），核與製作警詢筆錄
    之員警鄭育琛、乙○○到院證稱：並無用利誘或脅迫之方式
    讓戊○○承認等語相符；再觀諸被告所稱共同正犯丙○○要
    其趕快承認就可以交保出去，不會有事情，其才承認等語，
    足認共同被告丙○○僅消極勸說被告承認，且雙方對質時製
    作警詢筆錄之警員均在場，尚難認丙○○前揭陳述足已壓制
    被告之自由意志，再被告於該次警詢中所陳，與證人即共同
    正犯丙○○於警詢中所述情節相符，足見被告戊○○該次之
    警詢自白之任意性及真實性均受確保，應有證據能力。
二、訊據被告固不否認於前揭時間駕駛車牌號碼6425-XA 號自小
    客車，搭載丙○○至前開地點，及丙○○搬取電腦主機、螢
    幕及電視機至其所駕駛車牌號碼6425-XA 號自小客車之事實
    ，惟矢口否認有何共同竊盜之犯行，辯稱：丙○○說要進去
    找朋友，搬出來的電腦主機、螢幕及電視是朋友的，不知道
    是他偷來的云云。經查：
（一）被告戊○○分別於96年4 月15日、96年4 月21日駕駛其所
    有車牌號碼6425-XA 號自小客車，搭載丙○○前往高雄市左
    營區○○○路93號「伸升通信企業有限公司」、高雄市○○
    區○○路222 號「富驛建設公司」，並於丙○○前往前開地
    點竊取物品時，將車輛停留在外，並於車上等候等情，業據
    被告自承屬實，且有證人即被害人己○○、丁○○證述明確
    ，復有監視錄影翻拍照片6 張在卷可稽，此部份事實應堪認
    定。
（二）證人丙○○於警詢中證稱：其分別於96年4 月15日、96年
    4 月21日獨自進入高雄市「伸升通信企業有限公司」、「富
    驛建設公司」行竊，戊○○在門外之車牌號碼6425-XA 號自
    小客車上接應等候（參警卷第3 、4 頁）等情，雖經被告到
    院後矢口否認前情。然經本院傳喚證人即高雄市政府警察局
    左營分局詢問被告員警鄭育琛到院證述：被告與丙○○對質
    後，被告才承認共同行竊（參本院卷第68頁）；及證人即製
    作警詢筆錄之員警乙○○證述：95年5 月4 日被告承認共同
    竊盜是因為借提丙○○與被告對質，才知道2 人共同涉案；
    核與被告於96年5 月4 日警詢中所述：因我記性不好，等到
    與丙○○當面對質後，才想起來96年4 月15日當天近12時20
    分許確實有與丙○○共同行竊；我與丙○○另涉及高雄市○○區○○路222 號富驛建設公司接待中心液晶電視遭竊案（
    參96年5 月4 日警詢筆錄）。且被告與丙○○96年5 月4 日
    對質時，係於身心未受壓制之情況下出於自由意志而陳述一
    節，既已認定如前，則被告96 年4月30日、96年5 月1 日警
    詢中均未承認共同竊盜犯行，遲至同年5 月4 日與證人丙○○對質時才承認等情，足認被告之自白確係藉由與共同正犯
    丙○○在場，雙方就竊盜犯行之過程及分工加以對照質問後
    ，所彰顯出之事實真象，相較於偵查及本院審理中，被告無
    法與已逃匿之丙○○對質詰問，復矢口否認有共同竊盜之犯
    行觀之，自以被告於96年5 月4 日警詢之陳述較為可採。
（三）96年4 月15日被告與共同正犯丙○○前往伸升通信企業有
    限公司竊取電腦主機及液晶螢幕部分：
    查證人即共同正犯丙○○於同日12時22分11秒進入前開公司
    、同日12時24分04秒將電腦主機及螢幕搬出，及其行竊處所
    位於1 樓、其進入後大門係未關、光線充足之事實，有監視
    錄影翻拍照片相片4 張附卷可稽（參本院卷第40頁、第41頁
    ），足認其停留前開處所之時間尚未逾2 分鐘，且該公司當
    時並未上鎖，用手撥即可開門等情，亦據證人即告訴人己○○證述在卷（參警卷第19頁），則被告將車輛停放於門口，
    對於前揭處所是否有共同正犯丙○○所稱之友人在場，及其
    進入前開處所搬離電腦之情形及進入未逾2 分鐘即將電腦搬
    離之事實，均易觀察得知，衡情被告對於共同正犯丙○○電
    腦取得合法與否均有懷疑之可能，其辯稱證人告知電腦是朋
    友的，不知電腦係證人竊取而得云云，實不足採。
（四）96年4 月21日被告與共同正犯丙○○前往富驛建設公司客
    戶服務中心竊取電視機1 臺部分：
    證人即共同正犯丙○○於警詢中證述：竊得電視機後，放在
    被告之自小客車後座，其翌日因毒品通緝案被逮捕後遭羈押
    ，所以不知電視機之去處等語（參警卷第4 頁），與被告於
    警詢及偵訊中供述：綽號「台中仔」的男子打電話告訴伊丙○○託其拿電視機，雙方便相約在高雄市三民區○○○路
    100 號前，從車上將電視機交給他等語（參警卷第16頁；偵
    查卷第7 頁）不符。查證人丙○○於96年4 月22 日 入臺灣
    高雄看守所等情，有臺灣高等法院被告前案紀錄表1 分附卷
    可參，其遭逮捕羈押後，應無再聯絡他人拿取所竊得贓物之
    可能，且證人丙○○於同次警詢，就前次共同竊盜所得電腦
    部分，就處分電腦之管道、地點均已詳細交代（參警卷第4
    頁），衡情就本次竊取所得電視機去向，並無隱瞞之必要，
    足徵其稱遭逮捕羈押後，不知所竊得電視機去向一節，尚堪
    採信；再被告稱其不認識、亦無法聯絡綽號「台中仔」之人
    （參警卷第16頁）等語，則是否確有被告所述「台中仔」之
    人存在已值存疑。況且，被告稱該電視機係證人丙○○之友
    人所有，在丙○○遭逮捕羈押後，被告竟不思返還其友人之
    途，而將電視機交付於不認識之人，其所辯不合情理甚明。
    綜前所述，被告所辯，均不足採信，事證明確，被告犯行堪
    以認定，應予依法論科。
三、核被告所為，係犯刑法第320 條第1 項竊盜罪。被告與丙○○間，有犯意聯絡及行為分擔，應論以共同正犯。被告先後
    2 次竊盜犯行，犯意各別，行為互殊，應予分論併罰。爰審
    酌被告正值壯年，不思以正當途徑賺取財物，且犯後飾詞狡
    辯，毫無悔意等一切情狀，量處如主文所示之刑，並諭知易
    科罰金之折算標準及定應執行刑。又被告本件犯罪時間分別
    為96年4 月15日及96年4 月21日，均在96 年4月24日以前，
    所犯之罪合於中華民國96年罪犯減刑條例第2 條第1 項第3
    款所定減刑條件，均應依法減輕其宣告刑2 分之1 ，並諭知
    易科罰金之折算標準及定應執行刑。
四、本件同案被告丙○○部分另行審結。
據上論斷，應依刑事訴訟法第299 條第1 項前段，刑法第28 條
、第320 條第1 項、第41條第1 項前段、第51條第5 款，刑法施
行法第1 條之1 ，中華民國九十六年罪犯減刑條例第2 條第1 項
第3 款、第7 條，判決如主文。
本案經檢察官甲○○到庭執行職務。
中　　華　　民　　國　　96　　年　　11　　月　　12　　日
                  刑事第十一庭 審判長法　官 施柏宏
                                     法  官 黃宗揚
                                     法  官 黃繼瑜
以上正本證明與原本無異。
如不服本判決應於收受本判決後10日內向本院提出上訴書狀，並
應敘述具體理由，如未敘述上訴理由者，應於上訴期間屆滿後20
日內補提理由書狀於本院（均須按他造當事人之人數附繕本）「
切勿逕送上級法院」。
中　　華　　民　　國　　96　　年　　11　　月　　12　　日
                                     書記官  曾小玲
附錄本案論罪科刑法條全文：
中華民國刑法第320條第1項
意圖為自己或第三人不法之所有，而竊取他人之動產者，為竊盜
罪，處 5 年以下有期徒刑、拘役或 5 百元以下罰金。
